【裁判字號】    88,訴,408
【裁判日期】    890214
【裁判案由】    麻藥管理條例
【裁判全文】
臺灣板橋地方法院刑事判決                          八十八年度訴字第四０八號
    公  訴  人  臺灣板橋地方法院檢察署檢察官
    被      告  庚○○
                丁○○
    共      同
    指定辯護人  甲○
右列被告因違反麻醉藥品管理條例案件，經檢察官提起公訴（八十七年度偵字第八三
一一號），甲○判決如左：
    主      文
庚○○共同連續非法販賣化學合成麻醉藥品，累犯，處有期徒刑伍年拾月。扣案之安
非他命貳大包（淨重肆拾陸點玖壹公克、包裝重壹點捌公克）、參包（淨重二點八二
公克、包裝重零點五四公克），均沒收。
丁○○共同連續非法販賣化學合成麻醉藥品，累犯，處有期徒刑伍年貳月。扣案之安
非他命貳大包（淨重肆拾陸點玖壹公克、包裝重壹點捌公克）、參包（淨重二點八二
公克、包裝重零點五四公克），均沒收。
    事      實
一、庚○○曾於民國八十三年、八十四年間，因違反麻醉藥品管理條例案件，經甲○
    分別判處有期徒刑肆月，如易科罰金以參佰元折算壹日，有期徒刑參月，如易科
    罰金以參佰元折算壹日確定，嗣經裁定定應執行刑有期徒刑陸月，如易科罰金，
    以參佰元折算壹日確定，八十四年七月十八日執行完畢。丁○○曾於八十二年間
    ，因違反麻醉藥品管理條例案件，經甲○判處有期徒刑陸月，如易科罰金以參拾
    元折算壹日確定，八十二年十一月二日執行完畢；八十四年間，又因違反麻醉藥
    品管理條例案件，經甲○判處有期徒刑柒月確定，八十四年十一月二十三日執行
    完畢；八十五年間，再因違反麻醉藥品管理條例案件，經臺灣高等法院判處有期
    刑捌月確定，八十六年八月十三日縮刑期滿執行完畢。
二、庚○○與丁○○均不知悛悔，其二人明知化學合成麻醉藥品類安非他命（現行之
    毒品危害防制條例已將安非他命列為第二級毒品），係屬經行政院衛生署公告列
    入禁止非法持有、販賣之化學合成麻醉藥品，竟共同意圖營利，基於非法販賣安
    非他命之概括犯意聯絡，於八十七年四月五日起，迄八十七年四月十七日止，由
    庚○○負責向綽號「徐哥」之成年男子販入安非他命，再分量以每包新臺幣（下
    同）三千元及五千元之價格，交由丁○○售賣予他人牟利；丁○○以向庚○○取
    得安非他命施用作為報酬，並將所得價金交付予庚○○。庚○○於八十七年四月
    五日起至同年月十七日止，先後四次以新臺幣（下同）三萬元至七萬元不等之價
    格，在臺北縣中和市○○街等處，向「徐哥」販入安非他命；丁○○則於八十七
    年四月十一日、同年月十七日，在其臺北縣土城市○○路四十一巷六號六樓住處
    ，先後以三千元及五千元之價格，將庚○○所給與之安非他命分別售賣交付予戊○○各一次（各約淨重一公克及二公克），其中五千元部分，戊○○尚未交付價
    金予丁○○。嗣於同年月十七日十九時許，戊○○在中和市○○路○段七十九號
    旁因持有其當日向丁○○購入而施用剩餘之安非他命二包（淨重一點八一公克、
    包裝重零點四五公克），為警查獲。戊○○向警察供述其安非他命係購自丁○○
    。警員丙○○指示戊○○撥打丁○○住處之電話（0000000000），先與丁○○聯
    絡，嗣戊○○即引導警員丙○○等人至土城市○○路四十一巷六號六樓丁○○之
    住處樓下，由丙○○偽裝戊○○之友人與戊○○一同進入丁○○住處，戊○○偽
    裝欲購買安非他命，丁○○遂聯絡庚○○，在等待期間，丁○○取出安非他命及
    己有之吸食器，邀丙○○、戊○○一同吸食，丙○○見狀，立即表明身分，逮捕
    丁○○（時間為十七日二十一時三十分許），並扣得其因非法販賣安非他命犯行
    而向庚○○取得作為報酬之安非他命三包（淨重二點八二公克、包裝重零點五四
    公克），及屬丁○○所有供其施用安非他命用之吸食器一組、供盛裝安非他命用
    之吸管一支，暨非屬丁○○所有之塑膠袋一百七十四只。丙○○警員等人將丁○○、戊○○帶回警局訊問，在警訊中，丁○○與庚○○取得聯繫，庚○○告知其
    已在丁○○上開住處等待，丙○○等警員趕至丁○○住處，於同年月十八日凌晨
    一時二十分許查獲在屋內之庚○○、王富山（涉及施用安非他命罪嫌，另由檢察
    官偵查），並在丁○○住處房門之上緣，扣得庚○○以七萬元向「徐哥」販入之
    安非他命二大包（淨重四十六點九一公克、包裝重一點八公克）。
三、案經臺北縣警察局永和分局報由臺灣板橋地方法院檢察署檢察官偵查起訴。
    理      由
一、訊據被告庚○○、丁○○均矢口否認有何非法販賣安非他命犯行。被告庚○○先
    後辯解相異，分別辯稱：「我沒有賣安非他命給戊○○，她叫我幫她調，我向『
    徐哥』調過二、三次，一萬元約三克左右，扣案的安非他命是我向『徐哥』拿的
    ，因丁○○要，約十多萬元，我是在景新街路上向『徐哥』調，丁○○認識戊○○，我們在丁○○家認識，三人都在場，我沒有請丁○○送貨給戊○○過，那時
    我住丁○○家，戊○○會直接去丁○○那邊」云云（見甲○八十八年六月二十三
    日訊問筆錄）；「（被查獲當天）是丁○○打電話給我要安非他命，沒有說多少
    錢，是說一兩半，我那時在打電動玩具，我一直推，但丁○○說很急，我跟王富
    山過去，我是先將東西放在屋頂上，我看到丁○○戴手銬我就知道，我們沒有說
    東西在哪，就被打，王富山被打比較嚴重，我就說不要打王富山，我知道東西在
    哪，在警訊中沒有被打，我有帶警察去找『徐哥』徐錦宏，沒有找到，扣案四十
    幾公克安非他命是徐錦宏拿給我，因為當時他正好和我在一起，他說阿青要，要
    我拿給阿青，所以沒有收錢，後來我就聯絡不到徐錦宏，徐錦宏也有沒說多少錢
    」云云（見甲○八十八年九月十三日訊問筆錄）；「安非他命是向『徐哥』拿的
    ，一次三千元、一次五千元，大約三克或五克，我向『徐哥』買過二次，然後到
    丁○○家去用，剩的留在那邊，我沒有拿安非他命給戊○○，也沒有拿過錢，只
    有在丁○○家見過戊○○，給她安非他命吸而已，我是對戊○○說我拿多少錢就
    是多少錢，被查獲當天的四十幾公克安非他命是向『徐哥』拿的，當天丁○○打
    電話給我，說朋友要，我在南雅南路打電動玩具，『徐哥』跟我在一起，要我拿
    過去，丁○○沒有說要多少錢的安非他命，我過去後就被抓，扣案的戊○○安非
    他命不是來自我，是『徐哥』跟我說扣案的安非他命價值七萬元，不是向『徐哥
    』買七萬元，我向『徐哥』買安非他命沒有買那麼多錢，有時買五千、有時一萬
    ，沒有託丁○○去賣，我在偵查中說託丁○○去賣，是氣他把我咬出來，從頭至
    尾，我是有東西出去，沒有錢進來，被查獲當天，我先進去丁○○家，前面一支
    槍，後面一支槍，警察用手銬把我與王富山銬起來，弄到地上，踹我們，後來我
    帶他們去拿安非他命」云云（見甲○八十八年十一月二十二日筆錄）。被告丁○○則先後辯稱：「庚○○有說叫我幫他賣，但我不知賣給誰，後來戊○○來我家
    ，我叫他們自己談，有三、四次，他們有無拿錢我不知道，我只有第一次在場，
    庚○○告訴我有三、四次」云云（見甲○八十八年六月四日訊問筆錄）；「是戊○○打呼叫器給庚○○，警察與戊○○同來，警察說要買半兩，我說沒有，警察
    就拔槍出來，我當時不知他是好人還是壞人，我就拿三包出來，那人說是警察，
    要我跟他走，後來警察用我名字打電話給庚○○，約在竹林路香香賓館，庚○○
    未去，後來我打機子叫庚○○到我家等我，庚○○到我家後，刑事組人員再帶我
    去」等語（甲○八十八年七月十二日訊問筆錄）；「八十七年四月五日，庚○○
    是拿安非他命到我家我們一起用，戊○○到我家是找我小妹，我介紹戊○○與庚○○認識，我們用的時候，戊○○說要向庚○○買，庚○○說要調，要現金，戊○○是向庚○○借二、三克，大概二、三千元（後稱約三千元），但戊○○從頭
    到尾都沒有給錢，戊○○以為庚○○這邊有很多安非他命，所以她拿分裝袋及磅
    秤來我這裡，結果沒有，後來戊○○到我家被有我母親趕出去，是四月十一日，
    被查獲當天，戊○○是先帶警察到福客賓館找她妹妹，沒有找到，才帶警察到我
    這邊，要向我買，我說沒有，我說打電話給庚○○，庚○○說要晚一點，庚○○
    是晚上八點半回電話，到了九點，與戊○○來的警察拿槍出來，沒有說他是警察
    ，他是看到吸食器才拿槍出來要我把所有東西拿出來，我把自己的安非他命拿出
    來，那人才說是三組的，那人叫我打電話給庚○○，叫庚○○拿東西過來，我有
    跟警察到永和市○○路的香香賓館叫庚○○拿東西過來，庚○○不願過來，後來
    改到我家中正路那邊，庚○○過來，在我住處查獲之安非他命是庚○○給我，是
    被抓前二天在我家給我，扣案的戊○○安非他命如何來的我不知道，庚○○是八
    十七年四月五日開始拿安非他命到我吸，到被抓為止，有三、四次，警訊中作了
    四次筆錄，警察要我配合戊○○，但我沒有照警察的意思說，警察是先作好筆錄
    ，叫我唸，在偵查中，是因為警察說在這邊怎麼說，到檢方就要怎樣說，在警訊
    時我也沒有說賣安非他命給戊○○」云云（見甲○八十八年十一月二十二日筆錄
    ）。
二、經查：
    (一)八十七年四月十七日十九時許，戊○○在中和市○○路○段七十九號旁因持有
      施用剩餘之安非他命二包（淨重一點八一公克、包裝重零點四五公克），為警
      查獲，戊○○向警察供述其安非他命係購自丁○○，警員丙○○指示戊○○撥
      打丁○○住處之電話（0000000000），與丁○○聯絡，嗣戊○○即引導警員丙○○等人至被告丁○○上址住處，由丙○○偽裝戊○○之友人與戊○○一同進
      入該處，戊○○偽裝欲購買安非他命，丁○○遂聯絡庚○○，在等待期間，丁○○取出安非他命及己有之吸食器，邀丙○○、戊○○一同吸食，丙○○見狀
      ，立即表明身分，逮捕丁○○，並扣得庚○○交付予丁○○供其施用之安非他
      命三包（淨重二點八二公克、包裝重零點五四公克）、吸食器一組、供盛裝安
      非他命用之吸管一支；丙○○警員等人將丁○○、戊○○帶回警局訊問，在警
      訊中，丁○○與庚○○取得聯繫，庚○○告知其已在丁○○上開住處等待，丙○○等警員趕至丁○○住處，發現屋內有庚○○、王富山，並在丁○○住處房
      門之上緣，扣得庚○○置放之安非他命二大包（淨重四十六點九一公克、包裝
      重一點八公克）等事實，為證人丙○○於甲○訊問時證述明確（見甲○八十八
      年九月十三日訊問筆錄）。核與證人戊○○於警訊及甲○調查時暨被告庚○○
      、丁○○於警訊中所述被查獲之經過情形相符（見偵查卷第八頁背面、第九頁
      正面、第二０頁背面、第二二頁正面、第二四頁背面、第二五頁正面，甲○八
      十八年七月二十八日訊問筆錄）。並有扣案之被告戊○○持有之安非他命之安
      非他命二包（淨重一點八一公克、包裝重零點四五公克）、被告丁○○持有之
      安非他命三包（淨重二點八二公克、包裝重零點五四公克）、被告庚○○持有
      之安非他命二大包（淨重四十六點九一公克、包裝重一點八公克）可資佐證。
      而證人丙○○於甲○調查與被告庚○○對質時，亦否認在查獲被告庚○○之際
      有何毆打被告庚○○或王富山之情事。又扣案之該等安非他命，經甲○送鑑定
      結果，證實確為安非他命之情，亦有法務部調查局第００三四六三號檢驗通知
      書一份附於甲○卷足憑。
    (二)證人戊○○於警訊中指稱：「我向丁○○購得安非他命，電話是000000
      00號，共買二～三次，第一次及最後一次交易地點均在丁○○家，時間分別
      是八十七年四月十一日及八十七年四月十七日，第一次購得安非他命一克，三
      千元，最後一次為二克，五千元欠著，我沒有向別人購得安非他命，最後近日
      只向丁○○購得」等語（見偵查卷第二五頁）；於偵查中，其復供稱：「向丁○○買過二次，四月十一日向他買三千元，四月十七日向他買五千元，但仍欠
      他五千元」等語（見偵查卷第四八頁背面）。於甲○調查時，證人戊○○與被
      告二人對質時復結證稱：「我是跟丁○○買安非他命，我沒有跟庚○○買過，
      八十七年四月間被查獲前有跟丁○○買過，丁○○跟我說他沒有賺錢，買過二
      、三次，都在他家，一次五千、一次一萬，我是在被抓那天有看過庚○○，之
      前沒有看過他，我確定就是被抓時見過庚○○，我沒有跟庚○○買過，我向丁○○買安非他命是先打電話看他在不在家，我就帶錢過去，錢交給他後，他叫
      我等一下，大概十幾分鐘，他有出去，（問：你以前說是三千元、五千元，為
      何今天說五千元、一萬元？）因為事情過久了，不是很清楚，大概記一下，應
      該是警訊、偵查筆錄比較準，因為那時的時間比較接近，三千元、五千元的量
      不一樣，安非他命是丁○○交給我，他沒有介紹我給庚○○認識，丁○○那邊
      常很多人，也不知誰是誰，對我的警訊、偵查筆錄沒有意見，警訊中沒有刑求
      ，我沒有打呼叫器給庚○○，我沒有庚○○呼叫器號碼」等語（見甲○八十八
      年七月二十八日訊問筆錄）。證人戊○○始終指證出面售賣並交付安非他命者
      確係被告丁○○無誤，而非被告庚○○。
    (三)被告庚○○於警訊中供承：「扣案的二大包安非他命（淨重四十六點九一公克
      ，係其以七萬元之價碼向奇哥（即徐哥）取得」云云（見偵查卷第十頁）；嗣
      於檢察官偵查時復供稱：「我有販賣安非他命，我的安非他命是向『徐哥』買
      的，我和丁○○合夥，我負責進貨，丁○○負責賣，八十七年四月五日開始，
      我向『徐哥』共買四次，第一、二次都是買三萬元，第三、四次尚未給錢，我
      不知道丁○○賣給何人，（問：如何分帳？）我住他家中，錢由丁○○支付，
      他賣之後有拿錢給我，平均一天一、二千元，不一定」等語（見偵查卷第四九
      頁背面至第五０頁，八十七年四月十八日訊問筆錄）；「我有販賣安非他命，
      從八十七年四月五日開始，由我向綽號『徐哥』的人調貨，我再將貨交給丁○○賣出，五日至十八日間共進四次貨，價格分別三千、五千、一萬，第四次尚
      未交給我，而『徐哥』總共進十公克的貨給我，我就將此交給丁○○賣，（交
      給丁○○幾次，何價錢？）我拿到三千元的安非他命，就從中抽出約零點二公
      克的安非他命，再交給陳轉賣，也是賣三千元，我所賺就是我吸用掉安非他命
      的錢，依此五千、一萬也是如此，共交給他三次，但他現只給我八千，一萬元
      部分還未給，（問：知否丁○○賣何人？）他跟我說是賣給小玉，事後我查知
      就是一起查獲的戊○○，我承認有賣安非他命」等語（見偵查卷第八七頁至第
      八八頁，八十七年四月三十日訊問筆錄）；「我有販賣，查獲當天是丁○○向
      我調貨」等語（見偵查卷第九八頁，八十七年五月十一日訊問筆錄）。被告丁○○於檢察官偵查時雖否認有販賣安非他命之行為，惟亦供稱：「安非他命是
      我向庚○○拿的，有交錢給庚○○，三千和五千元，安非他命交給戊○○，有
      算錢，不是我向庚○○買安非他命再轉給戊○○，第一次是戊○○到我家說要
      買安非他命，我就介紹庚○○給她認識，再向他買，三人都在場，之後二次也
      是如此，我沒有從中抽取利潤，只是庚○○每次交安非他命給我時，從從中拿
      零點二公克自己吸用，做為介紹買主代價，我沒有賣安非他命，我只是介紹買
      主，我也不認為有幫助販賣」云云（見偵查卷第八八頁，八十七年四月三十日
      訊問筆錄）；「（問：拿貨予戊○○有無算錢？）當時沒算，但後來楊女有拿
      三千、五千元給我，我再轉交庚○○」云云（見偵查卷第一一一頁背面至第一
      一二頁正面，八十七年六月十七日訊問筆錄）。
    (四)由被告庚○○、丁○○於偵查中之上揭供述參互以觀，再佐以前述本案查獲被
      告二人之過程及扣案之安非他命，實足證證人戊○○所指述被告丁○○係販賣
      交付安非他命之人等語，確屬實情，絕非虛構誣陷之詞；且亦足以證明：被告
      庚○○於偵查中所述，由其向綽號「徐哥」販入安非他命後，再交由被告丁○○售賣予他人，被告丁○○從中可取得安非他命之報酬，被告丁○○並將取得
      之價金交付予被告庚○○等情，亦屬實在。雖然被告丁○○於偵查中仍稱：交
      付安非他命時，其與被告庚○○、戊○○三人皆在場云云；於甲○審理時又辯
      稱：「戊○○來我家，我叫他們自己談，有三、四次，我只有第一次在場，˙
      ˙˙是戊○○打呼叫器找庚○○」云云。惟證人戊○○於甲○調查時已否認此
      情，此見其上開供證自明，而被告庚○○於八十七年四月三十日之偵查庭訊時
      ，既供稱：「（問：知否丁○○賣何人？）他跟我說是賣給小玉，事後我查知
      就是一起查獲的戊○○，我承認有賣安非他命」等語，其於甲○調查與證人戊○○對質時，復承稱：「戊○○沒有打呼叫器給我過，我的呼叫器號碼只有丁○○知道」等語（見甲○八十八年七月二十八日訊問筆錄）。則亦足證被告丁○○所辯：「交付安非他命，三人皆在場」云云，「戊○○來我家，我叫他們
      自己談」云云，及被告庚○○於偵查中後改稱：「丁○○不是幫我找買主，他
      是介紹戊○○說要買安非他命，我就約在他家，三人一起，我賣給楊女，丁○○抽零點二公克左右做仲介費」云云（見偵查卷第一三八頁背面，八十七年七
      月九日訊問筆錄），顯分屬避重就輕及迴護之詞，不足採信。
    (五)證人戊○○能明確指述被告丁○○販賣安非他命予其本人之次數為二次，時間
      、地點，均見其前引之供述。雖然就購買安非他命之價格，其前後證述有未盡
      一致之處。惟人對事件之記憶會因時間之經過而淡退，證人就過往親身經歷事
      件之確切發生情節，前後陳述內容或有出入，勢所難免；且按證人之陳述有部
      分前後不符，或相互間有所歧異時，究竟何者為可採，法院仍得本其自由心證
      予以斟酌，非謂一有不符或矛盾，即應認其全部均為不可採信；證人對於基本
      事實之陳述，若果與真實性無礙時，則仍非不得予以採信（最高法院七十四年
      臺上字第一五九九號判例意旨參照）。查被告丁○○確曾販賣交付安非他命予
      戊○○，證人戊○○有關被告丁○○售賣安非他命之證言非虛，業見前述。證
      人戊○○並於甲○調查時，供明：「因為事情過久了，不是很清楚，大概記一
      下，應該是警訊、偵查筆錄比較準，因為那時時間比較接近」等語，是其此部
      分證言之歧異，並不足為異，尚不足以據此而認其指證被告丁○○之供述，有
      何實質瑕疵可言。再以記憶新鮮度觀之，自應以最接近事件發生時間之證人戊○○於警訊及偵查中供述之購買價格為可採。又被告庚○○就其向綽號「徐哥
      」之人購入安非他命之價格，前後供述亦有出入，亦應以其於警訊及偵查初訊
      時（八十七年四月十八日）供述之價格及次數為可採。被告庚○○嗣改稱：扣
      案之四十餘公克安非他命是「徐哥」要我交給丁○○，沒有說價格云云，亦難
      採信。
    (六)查被告二人有事實欄所示之違反麻醉藥品管理條例案件之前科，皆經法院判決
      罪刑確定，並經執行完畢，有臺灣高等法院檢察署刑案紀錄簡覆表一份在卷可
      考。是被告二人對於現今安非他命因檢警機關追查甚嚴，價格高昂，販賣風險
      極高之實況，應知之甚稔，並深有感受，其二人竟仍合謀由被告庚○○販入安
      非他命再由被告丁○○售賣予他人，且由被告庚○○將販入之安非他命抽取小
      部分提供予被告丁○○作為報酬，而被告庚○○於被查獲當日持往上址準備交
      易之安非他命份量達淨重四十六點九一公克，份量頗多，若非基於販賣營利之
      意圖，被告庚○○、丁○○當不會甘冒為警查獲之風險，以如此合作之方式販
      賣安非他命，並由被告庚○○持高份量之安非他命前往上址欲售賣予他人。綜
      觀本段所述各情，應足認被告庚○○、丁○○共同販入及售出安非他命，顯均
      係基於販賣安非他命賺取差額之營利意圖，至為灼然。
    (七)綜上所述，被告庚○○、丁○○上項否認販賣安非他命犯行之辯解，均無足可
      取，其二人販賣安非他命之犯行，均洵堪認定。
三、按安非他命業經行政院衛生署於七十九年十月九日以衛署藥字第九０四一四二號
    公告，列入麻醉藥品管理條例第二條第四款所定「化學合成類麻醉藥品」管理在
    案，禁止輸入、製造、運輸、販賣、持有、施打或吸用。次按麻醉藥品管理條例
    第十三條之一第二項第一款之非法販賣化學合成麻醉藥品罪，不以販入之後，復
    行賣出為構成要件，僅須以營利為目的，將化學合成麻醉藥品販入，或將之賣出
    ，犯罪即告成立。而所謂賣出，以將安非他命交付移入買受人實力支配之下，即
    告完成既遂，縱出賣人尚未取得買受人給付之價金，亦不影響其販賣行為之既遂
    。是被告庚○○、陳明哲先後多次意圖營利非法販賣（含販入及賣出）安非他命
    行為，均係犯同條例第十三條之一第二項第一款之非法販賣化學合成麻醉藥品罪
    。其二人就此等非法販賣安非他命犯行，有犯意聯絡及行為分擔，應為共同正犯
    。其二人先後多次非法販賣（含販入）安非他命犯行，時間緊接，手法雷同，觸
    犯犯罪構成要件相同之罪名，顯係基於概括犯意反覆實施，為連續犯，依刑法連
    續犯之規定論以一非法販賣化學合成麻醉藥品罪。被告二人先後多次非法持有安
    非他命之低度行為，為其等非法販賣安非他命之高度行為所吸收，均不另論罪。
    查被告二人分別有事實欄一所示之有期徒刑執行完畢之前科，有臺灣高等法院檢
    察署刑案紀錄簡覆表二份在卷可考，五年以內再犯有期徒刑以上之本罪，均為累
    犯，皆依刑法累犯之規定，加重其刑。又按麻醉藥品管理條例第十三條之三固規
    定，犯同條例第十三條之一第二項各款之罪，供出麻醉藥品來源因而查獲者，得
    減輕其刑。惟此一條文之適用，必須其供出麻醉藥品之確實來源因而破獲者，始
    足當之。查被告庚○○於偵查中雖稱其所稱「徐哥」之人之姓名為「徐錦宏」，
    惟經檢察官提示名為「徐錦宏」之人口卡時，被告庚○○無法確認是否為其所稱
    之「徐哥」（見偵查卷第一三八頁），致檢警機關均未能查獲「徐哥」，被告庚○○自無適用上揭條例第十三條之三規定之餘地，附此敘明。茲審酌被告二人本
    案非法販賣安非他命犯罪所生之危害，所販賣安非他命之次數，被告庚○○之犯
    情應較被告丁○○嚴重，及其二人於甲○審理時事後未坦承犯行之態度等一切情
    狀，分別量處如主文所示之刑。
四、被告二人前開非法販賣安非他命行為終了後，原肅清煙毒條例已修正為毒品危害
    防制條例，後者於八十七年五月二十日經總統公布，同年月二十二日生效。毒品
    危害防制條例第二條第二項第二款規定，安非他命為第二級毒品；同條例第四條
    第二項復規定，販賣第二級毒品者，處無期徒刑或七年以上有期徒刑，得併科新
    臺幣七百萬元以下罰金。比較被告二人本案非法販賣安非他命行為時應適用之上
    引麻醉藥品管理條例第十三條之一第二項第一款規定之法定刑，係「五年以上有
    期徒刑，得併科五萬元以下罰金」，應以麻醉藥品管理條例第十三條之一第二項
    第一款之規定為輕，依刑法第二條第一項但書及毒品危害防制條例第三十五條前
    段之除外規定，被告二人非法販賣安非他命之犯行，自應適用麻醉藥品管理條例
    第十三條之一第二項第一款論處。再者，麻醉藥品管理條例於八十八年六月二日
    修正為「管制藥品管理條例」（同年六月四日生效），固將原麻醉藥品管理條例
    第十三條之一第二項之刑罰規定刪除，惟「管制藥品管理條例」第三十七條明文
    規定：「違反第五條、第九條規定，或非第四條第二項之製藥工廠輸入、輸出、
    製造、販賣第一級、第二級管制藥品者，除依毒品危害防制條例處理外，處新臺
    幣十五萬元以上七十五萬元以下罰鍰」，已明示販賣安非他命之行為，應另依毒
    品危害防制條例之刑罰規定處罰，是「管制藥品管理條例」之修正，並非對於販
    賣安非他命行為之除罪化，要非刑事訴訟法第三百零二條第四款所規定「犯罪後
    之法律已廢止其刑罰」之情形，併此敘明。
五、按沒收為從刑之一種，具有刑罰及保安處分之性質，且與主刑有其從屬關係，如
    行為後，法律有所變更，但主刑之法定最高度及最低度刑，與修正前之舊法完全
    相同，或僅沒收之從刑規定有所更易，主刑並未修正時，則沒收部分，固不生比
    較問題，依從新之原則，皆應適用修正後之法律；倘若主刑及從刑均已加以修正
    ，經依刑法第二條第一項但書規定，就主刑比較結果，應適用最有利之修正前舊
    法時，依從刑附屬於主刑之原則，自不得就新舊法予以割裂適用，應一律適用修
    正前之法律（最高法院八十七年度臺上字第二五九七號判決意旨參照）。本案被
    告二人之前揭非法販賣安非他命行為，既應適用毒品危害防制條例修正前之麻醉
    藥品管理條例第十三條之一第二項第一款規定論罪，則本案之沒收，依從刑附屬
    於主刑之原則，自仍應依刑法之規定宣告沒收。扣案之被告庚○○非法販入持有
    之安非他命二大包（淨重四十六點九一公克、包裝重一點八公克），被告丁○○
    因參與販賣安非他命犯行所得之安非他命三包（淨重二點八二公克、包裝重零點
    五四公克），與被告二人共犯之非法販賣安非他命犯行，均有關連性，且屬違禁
    物，爰依刑法第三十八條第一項第一款規定，宣告沒收。至於被告二人販賣予戊○○而扣案之安非他命二包（淨重一點八一公克、包裝重零點四五公克），因該
    二包安非他命已屬戊○○所有，且已脫離被告二人之持有，復經甲○於戊○○之
    違反麻醉藥品管理條例案件（八十七年度訴字第一０三四號）之判決內宣告沒收
    ，有甲○八十七年度訴字第一０三四號刑事判決書一份在卷足稽，自不於本件判
    決宣告沒收。又另扣案屬被告丁○○所有之吸食器一組、吸管一支，屬其施用安
    非他命所用之物，扣案之塑膠袋袋一百七十四只非其所有之事實，為被告丁○○
    供明在卷，均與其本案非法販賣安非他命犯罪無關連性，自不得於本案判決宣告
    沒收，併此敘明。
六、(一)臺灣板橋地方法院檢察署八十八年度偵字第九九０一號偵查案件移送併辦意旨
      略以：被告庚○○於八十八年四月十日起，在中和市○○路一帶電動玩具店內
      ，連續八次，以每公克一千元代價，販賣安非他命予綽號「阿三」之不詳年籍
      男子吸用，於八十八年四月十六日凌晨零時三十分許，被告庚○○搭乘張新潔
      （業經檢察官為不起訴處分確定）駕駛之車號ＥＴ－九六七０號自用小客車，
      行經臺北縣新店市○○路○段一０八號前時，為警查獲，並扣得安非他命一包
      （淨重零點九公克）；因認被告庚○○此部分行為涉犯毒品危害防制條例第四
      條第二項之販賣第二級毒品罪嫌，並與本案原起訴之其非法販賣安非他命犯行
      ，有連續犯之裁判上一罪關係，爰請併案審理等語。
    (二)檢察官認被告庚○○涉犯上開販賣安非他命罪嫌，應係以其於警訊之自白，及
      扣案之一包安非他命，資為論據。
    (三)訊據被告庚○○矢口否認有此部分販賣安非他命犯行，辯稱：我是在中和電動
      玩具店認識「阿三」，當天「阿三」打電話給我說要買安非他命，但我沒有帶
      安非他命過去，查獲的安非他命一包不知是何人，因為警察搜索時，我們是面
      向外面，等到警察說找到了，再叫我們回頭，在警訊中因見警察使用電擊棒發
      出聲響，會怕，才說有賣，我沒有賣安非他命給「阿三」云云。
    (四)按被告之自白，不得作為有罪判決之唯一證據，仍應調查其他必要之證據，以
      察其是否與事實相符，刑事訴訟法第一百五十六條第二項定有明文。此條項之
      立法目的乃欲以補強證據擔保自白之真實；亦即以補強證據之存在，藉以限制
      合法自白在證據上之價值，俾發現實質的真實。又所謂補強證據，係指除該自
      白本身外，其他足資證明自白之犯罪事實確具有相當程度真實性之證據而言；
      雖其所補強者，非以事實之全部為必要，但亦須因補強證據與自白之相互利用
      ，而足使犯罪事實獲得確信者，始足當之（最高法院七十四年台覆字第一０號
      判例意旨參照）。
    (五)被告庚○○於警訊中固曾供承有售賣安非他命予「阿三」之人一節（見同偵查
      卷第四頁至第五頁）；惟其於偵查中即否認有此部分犯行（見同偵查卷第三十
      二頁背面）。參與查獲被告庚○○並製作其警訊筆錄之警員己○○於甲○調查
      時，亦無法說明係何人指證被告庚○○有販賣安非他命行為而查獲此案（見甲○八十八年九月十三日訊問筆錄及甲○八十八年十月二十五日之刑案電話查詢
      登記表）。依現存資料，甲○實無法尋得「阿三」之人。又於上開地點扣案之
      安非他命一包（淨重零點九公克），其份量微少，且若已賣出，自不可能尚在
      被告持有中，該一包微量安非他命之存在，僅能證明被告庚○○持有該包安非
      他命之事實。綜合本件移送併辦案件之事證，甲○已無從調查取得適合之補強
      證據以資擔保被告庚○○於警訊所為有販賣安非他命予「阿三」之自白之真實
      性，揆諸前揭說明，被告庚○○於警訊中所為此部分販賣安非他命之自白，即
      根本失其證據之證明力，不得憑為認定被告庚○○曾於八十八年四月間販賣安
      非他命予「阿三」之證據。此外，復查無其他積極證據足資證明被告庚○○此
      部分犯行，其此部分犯罪應屬不能證明，此移送併辦部分應退回檢察官另行處
      理。
七、(一)臺灣板橋地方法院檢察署八十八年度偵字第二０三八二號偵查案件移送併辦意
      旨略以：被告庚○○於八十八年一月十六日至同年月二十一日，在中和市○○
      路○段八十一號，先後三次以每公克二元之價格，販賣安非他命予乙○○，並
      以價金折抵其積欠乙○○之債務；因認被告庚○○此部分行為涉犯毒品危害防
      制條例第四條第二項之販賣第二級毒品罪嫌，並與本案原起訴之其非法販賣安
      非他命犯行，有連續犯之裁判上一罪關係，爰請併案審理等語。
    (二)檢察官認被告庚○○涉犯上開販賣安非他命罪嫌，係以證人乙○○於警訊中之
      指述及其持有扣案之安非他命一包（淨重三公克）為論據。
    (三)被告庚○○自警訊時起即否認有何販賣安非他命予乙○○之犯行，辯稱：乙○○拿ＶＣＤ約二百多片，要我幫忙找買主，我介紹綽號「阿全」的人以三萬元
      買走，因無現金，由「阿全」拿安非他命抵債，後來乙○○陸續到「阿全」家
      拿安非他命，因我那時住「阿全」家，所以知道云云。
    (四)按犯罪事實應依證據認定之，無證據不得推定其犯罪事實，刑事訴訟法第一百
      五十四條定有明文。次按刑事訴訟法上所謂認定犯罪事實之證據，係指足以認
      定被告確有犯罪行為之積極證據而言，該項證據自須適合於被告犯罪事實之認
      定，始得採為斷罪資料（最高法院二十九年上字第三一０五號判例意旨參照）
      。又依麻醉藥品管理條例第十三條之三規定，犯同條例第十三條之一第二項各
      款之罪，供出麻醉藥品來源因而破獲者，得減輕其刑。為避免有人冀求此一寬
      典而誣陷他人之情事發生，自應有足以令人確信供出來源者之供述為真實之證
      據，可資擔保其供述之真實性，始可採為認定之依據。
    (五)證人乙○○於警訊中雖供稱：「友人庚○○積欠我現金三萬元無法償還，於是
      在八十八年一月十六日凌晨一時許，庚○○拿安非他命二公克至我家中給我作
      為償還現金，八十八年一月十九日十六時許庚○○又拿安非他命三公克至我家
      中給我作為償還現金，八十八年一月二十一日十六時許庚○○又拿安非他命三
      公克給我作為償還現金，庚○○是在八十七年七月間向我借三萬元」云云（見
      八十八年度偵字第二０三八二號偵查卷第六頁）。惟被告庚○○否認證人乙○○之指證，辯稱：係綽號「阿全」之人與乙○○交易。則與乙○○直接交易之
      人確係被告庚○○亦或另有「阿全」之人，即有再進一步究明之必要。然於檢
      察官偵查及甲○調查期間，始終無法傳拘乙○○到庭作證並與被告庚○○對質
      ，因缺乏佐證資料擔保證人乙○○於警訊中指述之真實性，證人乙○○指述之
      憑信性有待商榷，自不適合採為不利於被告認定之證據。此外，復查無其他積
      極證據足資證明被告庚○○有販賣安非他命予乙○○之犯行，被告庚○○此部
      分販賣安非他命犯罪應屬不能證明，此移送併辦部分亦應退回檢察官另行處理
      。
據上論斷，應依刑事訴訟法第二百九十九條第一項，麻醉藥品管理條例第十三條之一
第二項第一款，刑法第十一條前段、第二條第一項但書，第五十六條、第四十七條、
第三十八條第一項第一款，判決如主文。
本案經檢察官陳銘祥到庭執行職務。
中        華        民        國      八十九     年    二   月   十四   日
                                         臺灣板橋地方法院刑事第四庭
                                                   法官      王復生
麻醉藥品管理條例第十三條之一第二項第一款：


司法院資訊處製作；財團法人民間司法改革基金會備份。
